【裁判字號】    95,上易,672
【裁判日期】    950621
【裁判案由】    恐嚇等
【裁判全文】
臺灣高等法院刑事判決                 95年度上易字第672號
    上  訴  人  臺灣板橋地方法院檢察署檢察官
    被      告  Ｌ○○
上列上訴人因被告恐嚇等案件，不服臺灣板橋地方法院94年度易
字第1327號，中華民國95年2月3日第一審判決（起訴案號：臺灣
板橋地方法院檢察署94年度偵緝字第1604號、第1905號、第1906
號），提起上訴，本院判決如下：
    主  文
上訴駁回。
    事實及理由
一、本案經本院審理結果，認第一審以被告Ｌ○○共同連續意圖
    為自己不法之所有，以恐嚇使人將本人之物交付，處有期徒
    刑1年6月。扣案之無線對講機1支、帳簿筆記本1本，鋸子1
    把、鐮刀1把、彩帶1包、繫有彩帶之石塊2塊，及如原判決
    附表五所示之物，均沒收之。其認事、用法及量刑均無不當
    ，應予維持，並引用第一審判決書記載之事實、證據及理由
    （如附件）。
二、檢察官上訴意旨略以：本件與臺灣南投地方法院檢察署94年
    度偵字第3304號案件有連續犯之裁判上一罪關係，依審判不
    可分原則，該案應為起訴效力所及，原審未及斟酌審判，難
    認原判決允當云云。惟查，本件與臺灣南投地方法院檢察署
    94年度偵字第3304號案件之犯罪時間相隔約2年之久，且依
    被告所述，其於本件92年犯罪後之93年間有正當工作，94年
    間係朋友找方另行起意（見本院95年5月1日準備程序筆錄、
    95 年6月7日審判程序筆錄），難認被告係基於概括之犯意
    而為，其前後犯行間應無連續犯之裁判上一罪關係，檢察官
    認前後犯行為連續犯，指摘原判決不當，為無理由，應予駁
    回。
三、臺灣南投地方法院檢察署94年度偵字第3304號案件與本件並
    無連續犯之裁判上一罪關係，業如前述，本院自無從併案審
    理，應退回由檢察官另行依法處理，併此說明。
據上論斷，應依刑事訴訟法第373條、第368條，判決如主文。
本案經檢察官邱美育到庭執行職務。
中    華    民    國    95    年    6     月    21    日
                  刑事第八庭審判長法  官  鄭文肅
                                  法  官  江國華
                                  法  官  楊炳禎
以上正本證明與原本無異。
不得上訴。
                                  書記官  廖素花
中    華    民    國    95    年    6     月    21    日
附錄：本案論罪科刑法條全文
第321條第1項第3款、第4款
犯竊盜罪而有左列情形之一者，處六月以上、五年以下有期徒刑
：
三  攜帶兇器而犯之者。
四  結夥三人以上而犯之者。
刑法第346條
意圖為自己或第三人不法之所有，以恐嚇使人將本人或第三人之
物交付者，處六月以上五年以下有期徒刑，得併科1000元以下罰
金。
附件：
【裁判字號】 94 , 易 , 1327
【裁判日期】 950203
【裁判案由】 恐嚇取財等
【裁判全文】
臺灣板橋地方法院刑事判決              94年度易字第1327號
公  訴  人  臺灣板橋地方法院檢察署檢察官
被      告  Ｌ○○
上列被告因恐嚇取財等案件，經檢察官提起公訴（94年度偵緝字
第1604、1905、1906號），因被告於本院準備程序中為有罪之陳
述，本院告知被告簡式審判程序之旨，並聽取當事人之意見後，
經合議庭裁定改以簡式審判程序審理，判決如下：
    主  文
Ｌ○○共同連續意圖為自己不法之所有，以恐嚇使人將本人之物
交付，處有期徒刑壹年陸月。扣案之無線對講機壹支、帳簿筆記
本壹本，鋸子壹把、鐮刀壹把、彩帶壹包、繫有彩帶之石塊貳塊
，及如附表五所示之物，均沒收之。
    事  實
一、Ｌ○○自與許嘉祐（業經本院以九十三年度易字第五八六號
    判決，並經臺灣高等法院以九十四年度上易字第六一四號駁
    回上訴確定）、真實姓名不詳綽號「阿中」之成年男子及另
    一真實姓名不詳之成年男子，共同意圖為自己不法之所有，
    並基於竊盜之概括犯意聯絡，自民國九十二年八月初某日起
    至同年八月二十一日凌晨止，結夥三人以上，由許嘉祐駕駛
    車號五G─一一七六號之自小客車搭載其餘三人，並攜帶彩
    帶一包、尼龍網一件及在客觀上對人之生命、身體、安全構
    成威脅，具有危險性，可供作兇器使用之鋸子、鐮刀各一把
    等物前往臺北縣鶯歌鎮○○○路阿南巷山區，由Ｌ○○、「
    阿中」及該真實姓名不詳之成年男子架設網具，共同連續攔
    截竊取他人所有飛越該地區之賽鴿三次（前二次未竊得賽鴿
    ），並由許嘉祐以其所有門號0000000000號行動
    電話及無線電對講機負責把風通報，嗣於九十二年八月二十
    一日清晨六時五十二分許經余政龍報警帶同賽鴿協會人員前
    往上址查緝，許嘉祐立即以前開行動電話撥打Ｌ○○所使用
    之行動電話門號0000000000號通報，Ｌ○○等人
    於得手後，隨即逃逸，警方隨後在五G ─一一七六號自小客
    車內扣得許嘉祐所有之行動電話及無線對講機各一支、筆記
    本一本，並在架網處現場扣得鋸子一把、鐮刀一把、彩帶一
    包、繫有彩帶之石塊二塊、尼龍網一件及如附表一所示賽鴿
    六隻（已分別發還予Ｏ○○、丑○○、天○○、林聰年、辰
    ○○）而查獲。
二、Ｌ○○復承前竊盜犯意與蕭閔藝、廖頡隆、周慶興、張春重
    、劉政亭、周慶星、黃鴻銘、廖國添、蕭良能、劉進春（以
    上十人均已起訴）結夥三人以上，共同意圖為自己不法所有
    之概括犯意聯絡，先由蕭閔藝、周哲宇、何健彬及張俊斌（
    均已起訴）於九十三年三月間某日分別提供渠等所有如附表
    二所示之金融機構帳戶存摺、金融卡予Ｌ○○，及Ｌ○○向
    不知情女友吳珮婷（經不起訴處分）借得吳珮婷所有郵局帳
    號00000000000000號帳戶存摺及金融卡後，
    再由Ｌ○○與蕭閔藝、廖頡隆、周慶興、張春重、劉政亭、
    周慶星、黃鴻銘、廖國添、蕭良能、劉進春等人於附表三所
    示時間，攜帶捕鴿網及在客觀上對人之生命、身體、安全構
    成威脅，具有危險性，可供兇器使用之開山刀、鐮刀各一把
    等工具，前往臺北縣林口山區以部分人架設捕鴿網，部分人
    負責現場把風之分工方式，連續多次攔截竊取飛經該處如附
    表三所示寅○○等人所有之賽鴿，得手後，即將捕得之賽鴿
    運返周慶興所承租位於臺北縣新莊市○○路二五二之二號二
    樓頂樓加蓋之鴿舍內藏放。Ｌ○○、周慶星、周慶興旋依賽
    鴿腳環之電話號碼以Ｌ○○所有諾基亞廠牌機身序號000
    000000000000號，門號0000000000
    號行動電話，及周慶星所有阿爾卡特廠牌機身序號0000
    00000000000號，門號0000000000號
    、0000000000號（後者門號未扣案）行動電話，
    通知如附表三（除編號13、16、26、27外）所示之各鴿主，
    且恫嚇稱須以每隻賽鴿新臺幣（下同）二千元不等之金額匯
    入指定帳戶贖回，否則無法取回賽鴿等語，以欲加害財產之
    事恐嚇之，致如附表三（除編號11、13、14、16至19、21、
    25至27外）所示之鴿主心生畏懼，分別匯款如附表三所示之
    金額，至如附表三所示之帳戶內，供Ｌ○○等人領取後，依
    每人分工情形朋分花用。嗣於九十三年四月十三日上午十一
    時許經警持搜索票至臺北縣新莊市○○路二五二之二號一、
    二樓及頂樓加蓋處搜索，並扣得腳環編號一○七四○三號（
    已發還Ｎ○○）、0000000號、三九五二四六號（已
    發還亥○○）、一○八三六一號（已發還Ｋ○○）、一○七
    三八一號（已發還Ｆ○○）、四○二六○三號、四○二六二
    二號（已發還甲○○）、一一○二八九號（已發還地○○）
    、○九九○四一號（已發還Ｒ○○）、四○二五九六號（已
    發還梁南光）、一三三五八九號（已發還Ｂ○○）、一○三
    四八八號（已發還Ｈ○○）、○一六二四九號（已發還Ｇ○
    ○）、○九九二七二號（已發還丁○○）、五六七九七一號
    （已發還午○○）、六三五四九四號（已發還Ｅ○○）、四
    二八六九五號（已發還戌○○）、四○七一○六號、四○七
    一一四號、四○七一一八號、四○七六二四號（已發還酉○
    ○）、六三四一五四號、六三四一五九號、六三四一六二號
    、六三四一六三號、六三四一六五號、六三四一六六號、六
    三四三一九號（已發還Ｑ○○）共二十八隻、及如附表四（
    除編號四、2 外）所示之物，並經廖國添帶同警方前往捕鴿
    地點扣得如附表四編號四、2 所示捕鴿網一張而查獲上情。
三、案經林聰年、丑○○、天○○、Ｏ○○訴由臺北縣政府警察
    局三峽分局報告，及寅○○、巳○○、乙○○、湯秉民、Ｉ
    ○○、子○○、Ｓ○○、賴添富、黃○○、亥○○、Ｆ○○
    、甲○○、地○○、Ｒ○○、Ｂ○○、Ｈ○○、Ｇ○○、丁
    ○○、午○○、Ｅ○○、戌○○、酉○○、Ｑ○○、Ｐ○○
    、辛○○、丙○○、Ｄ○○、宇○○、卯○○、彭翊綾、Ｃ
    ○○、卓鄉祥、癸○○、宙○○、Ｍ○○、戊○○、未○○
    、申○○、玄○○、Ａ○○訴由臺北縣警察局移送臺灣板橋
    地方法院檢察署檢察官偵查起訴，因Ｌ○○於本院準備程序
    中為有罪之陳述，經本院合議庭裁定以簡式審判程序審理。
    理  由
一、訊據被告Ｌ○○對上揭事實一所載時、地夥同三人以上，連
    續捕鴿竊盜之事實，於本院審理時均坦承不諱，核與共犯許
    嘉祐於警、偵訊所供情節大致相符（參見臺灣板橋地方法院
    檢察署九十二年度偵字第一五八七○號卷第九至十三頁、第
    六十三、六十四頁、第八十七頁），復經目擊證人余政龍於
    警詢時證述會同警方查緝過程綦詳（參見同偵查卷第五十二
    、五十三頁）。並經警在被告所有車牌號碼五G─一一七六
    號自用小客車內扣有許嘉祐之行動電話、無線電對講機各一
    支、帳冊筆記本一本；及在架網處現場扣得之鋸子、鐮刀各
    一把、彩帶一包、繫有彩帶之石塊二塊、尼龍網一件及賽鴿
    六隻（已發還被害人）等物扣案可佐（參見同偵查卷第八、
    二十一、二十五頁扣押物品目錄表），另有扣案物品照片一
    幀（同偵查卷第二十二頁）、現場照片五幀、扣案帳冊筆記
    本內頁影本三紙在卷可憑，足見被告自白確與事實相符，被
    告參與此部分竊盜事實甚明。又被告於上揭事實二所載時、
    地夥同三人以上，連續竊盜及恐嚇取財之犯行，迭據被告於
    警、偵訊乃至本院審理時，均自承不諱（參見臺灣板橋地方
    法院檢察署九十三年度偵字第七四二二號偵查卷，下稱七四
    二二號偵卷，第十一至十四頁、九十四年度偵緝字第一九○
    四號偵查卷第十四至十六頁，及本院卷），並與共犯廖頡隆
    、周慶興、張春重、劉政亭、周慶星、黃鴻銘、蕭閔藝、廖
    國添、蕭良能、劉進春等人於警、偵訊之供述（見七四二二
    號偵卷第十六至十八頁、第二十至二十三頁、第二十四至二
    十五頁、第二十八至三十頁、第三十二至三十六頁、第三十
    七至三十九頁、第四十三至四十五頁、第四十六至四十九頁
    、第五十至五十三頁、第五十五、五十六頁）互核大致相符
    ，復經告訴人寅○○、巳○○、乙○○、湯秉民、Ｉ○○、
    子○○、Ｓ○○、賴添富、黃○○、亥○○、Ｆ○○、甲○
    ○、地○○、Ｒ○○、Ｂ○○、Ｈ○○、Ｇ○○、丁○○、
    午○○、Ｅ○○、戌○○、酉○○、Ｑ○○、Ｐ○○、辛○
    ○、丙○○、Ｄ○○、宇○○、卯○○、彭翊綾、Ｃ○○、
    卓鄉祥、癸○○、宙○○、Ｍ○○、戊○○、未○○、申○
    ○、玄○○、Ａ○○等人於警詢時之指訴歷歷（見附表三證
    據欄所列卷證頁數），且有警方在臺北縣新莊市○○路二五
    二之二號一、二樓及頂樓加蓋處，搜得如附表四（除編號四
    、2 以外）所示之物品，及如附表四編號11至27號經發還被
    害人之鴿隻扣案在卷，另於竊鴿地點山區扣得如附表四編號
    四、2 所示之捕鴿網一張等物可佐，並有搜索扣押筆錄、如
    附表四證據欄所示匯款申請書、電匯申請書、匯款通知書、
    存款憑條、發還鴿隻之腳環編號照片、贓物認領保管單等件
    附卷可稽（參見附表三所載卷證頁數）。又本案共犯蕭閔藝
    、廖頡隆、周慶興、張春重、劉政亭、周慶星、黃鴻銘、廖
    國添、蕭良能、劉進春等人前揭犯行，亦經臺灣板橋地方法
    院檢察署檢察官另案提起公訴，有該起訴書電腦列印本一份
    在卷供參，足認被告前開自白與事實相符，堪以採信。綜上
    所述，本件事證明確，被告犯行洵堪認定。
二、按刑法第三百二十一條第一項第三款之攜帶兇器竊盜罪，係
    以行為人攜帶兇器竊盜為其加重條件，此所謂兇器，其種類
    並無限制，凡客觀上足對人之生命、身體、安全構成威脅，
    具有危險性之兇器均屬之，且只須行竊時攜帶此種具有危險
    性之兇器為已足，並不以攜帶之初有行兇之意圖為必要。（
    最高法院七十九年臺上字第五二五三號判例要旨參照）扣案
    之鐮刀、鋸子、開山刀，均屬堅硬而鋒利，足以殺傷人生命
    、身體之器械，徵諸前述判例意旨，顯為具有危險性堪為兇
    器使用。核被告Ｌ○○與許嘉祐、綽號「阿中」之成年男子
    與另一真實姓名不詳成年男子所為，係犯刑法第三百二十一
    條第一項第四款、第三款之結夥三人以上、攜帶兇器竊盜既
    遂與未遂（前二次未有所獲，而未得逞）罪，其等就加重竊
    盜犯行有犯意聯絡與行為分擔，為共同正犯。又按刑法第三
    百四十六條第一項恐嚇取財罪所稱之「恐嚇」，乃指以惡害
    之事，告知他人，使其生畏懼或恐怖心而言，且惡害之種類
    並無限制，不以生命、身體、名譽為限，即便是「財產」、
    個人信用等事項亦屬之；再惡害告知之方法，更不以明示者
    為限，以默示之方法亦可，故凡一切言語、舉動或與其他事
    實相配合而足以使他人生畏懼心者，均包含在內，最高法院
    八十一年度台上字第八六七號判決意旨參照，被告Ｌ○○與
    共犯蕭閔藝、廖頡隆、周慶興、張春重、劉政亭、周慶星、
    黃鴻銘、廖國添、蕭良能、劉進春等人所為，係犯刑法第三
    百二十一條第一項第四款、第三款之結夥三人以上、攜帶兇
    器竊盜既遂罪及刑法第三百四十六條第一項之恐嚇取財既遂
    及未遂罪（除如附表編號11、14、17至19、21、25號因鴿主
    未匯款支付贖金而未遂，另編號13、16、26、27尚未與鴿主
    聯絡外，其餘均既遂）。再按共同正犯之成立，只須具有犯
    意之聯絡，行為之分擔，既不問犯罪動機起於何人，亦不必
    每一階段犯行，均經參與；又共同正犯之意思聯絡，不以數
    人間直接發生者為限，即有間接之聯絡者，亦包括在內。最
    高法院三十四年上字第八六二號、七十七年臺上字第二一三
    五號判例可資參照，被告到現場或架竿或網得鴿子之行為，
    均屬本件竊盜構成要件行為，且依賽鴿腳環所示電話恐嚇被
    害人等及提領恐嚇所得款項等行為，亦均屬恐嚇取財之構成
    要件行為，又其與其他共犯間，就竊盜及恐嚇取財犯行之意
    思聯絡，並不以所有共犯間直接發生者為限，其透過個別共
    犯之邀約而參與犯罪構成要件之犯行者，亦包括在內，是被
    告與其他共犯彼此間就竊盜與恐嚇取財之犯行，有犯意聯絡
    與行為分擔，均為共同正犯。被告Ｌ○○如事實欄一、二所
    載先後多次結夥三人以上，攜帶兇器竊盜犯行（含二次未遂
    ）、事實欄二所載多次恐嚇取財犯行，均時間緊接，所犯又
    係構成要件相同之罪名，均顯係基於概括犯意反覆為之，均
    為連續犯，應依刑法第五十六條之規定分別論以刑法第三百
    二十一條第一項第四款、第三款之加重竊盜既遂罪及刑法第
    三百四十六條第一項之恐嚇取財既遂罪，並均加重其刑。又
    被告所犯上開二罪名間，有方法、結果之牽連關係，應依刑
    法第五十五條牽連犯之規定，從一重之共同連續恐嚇取財罪
    處斷。起訴書雖僅提及刑法第三百二十一條第一項第四款之
    結夥三人以上竊盜罪，漏論攜帶兇器，尚構成同條項第三款
    之攜帶兇器竊盜罪及犯罪事實一部分前二次竊取賽鴿未遂，
    暨如附表三編號11、14、17至19、21、25號之恐嚇取財部分
    係未遂，惟業經公訴檢察官當庭補充攜帶兇器竊盜部分之事
    實及法條，且攜帶兇器係加重條件之增加；另未遂並非獨立
    之犯罪，僅係犯罪之狀態，均不生變更法條問題。爰審酌被
    告不思正業，連續竊捕他人之賽鴿並恐嚇他人匯款取贖，獲
    取不法利益，造成多名鴿主之損失甚鉅，犯罪所生危害重大
    ，被告參與本案程度及犯後坦認犯行等一切情狀，量處如主
    文所示之刑，以資懲儆。
三、按共同正犯因相互間利用他人之行為，以遂行其犯意之實現
    ，本於責任共同之原則，有關沒收部分，對於共犯間供犯罪
    所用之物，自均應為沒收之諭知，最高法院九十一年度臺上
    字第五五八三號、八十九年度臺上字第六九四六號判決可資
    參照。茲就扣案物之沒收，分述如下：
（一）事實一部分：扣案之行動電話一支，為共犯許嘉祐所有，
      用以把風而於警方查緝時向被告Ｌ○○及共犯綽號「阿中
      」與另一名真實姓名不詳之成年男子等人通風報信所用之
      物、無線電對講機一支，亦為共犯許嘉祐所有供與被告及
      其他共犯聯絡之用，又扣案帳簿筆記本係被告所有供記載
      購買鴿網等與本件犯罪有關開支之物，此據共犯許嘉祐於
      警詢之供述及觀諸卷附該筆記本內頁影本內容可知；另扣
      案鋸子、鐮刀各一把、彩帶一包、繫有彩帶之石塊二塊、
      尼龍網，均係共犯所備，分別用以砍除雜草、網鴿等供竊
      取賽鴿所用之物，亦據被告供明在卷，依前揭判決之旨，
      均應依刑法第三十八條第一項第二款規定宣告沒收，惟其
      中行動電話一支與尼龍網一件業經本院九十三年度易字第
      五八六號判決諭知沒收在案，即不予重複沒收之宣告，併
      此敘明。
（二）事實二部分：扣案如附表五編號1、6、7所示均被告所有
      供本件犯罪所用或預備之物；附表五編號2至4所示金融卡
      共四張及編號5、8、10所示存摺共五本，係周哲宇、何健
      彬、張俊斌提供被告供本件恐嚇取財匯款、領取贖款所用
      之物；附表五編號9所示共犯周慶星所有行動電話一支，
      亦係供本件聯絡鴿主恐嚇取財所用之物，均應依刑法第三
      十八條第一項第二款規定宣告沒收。至如附表四所示其餘
      扣案金融卡、存摺、現金、行動電話（含門號）均為被告
      及共犯堅決否認與本件犯行有何關係，且無其他積極證據
      證明係供本件犯罪行為所用或預備之用，或犯罪所得之物
      ；另扣案如附表四編號六、2所示周慶興所有之監視器及
      螢幕各三台，係周慶興之妻所經營位於臺北縣新莊市○○
      路二五二號之檳榔攤所裝設之防盜工具一節，業經共犯周
      慶星於警詢時陳明在卷（見七四二二號偵卷第二十二頁）
      並經被告於本院審理時供陳無誤，自非供本件犯罪所用或
      預備之用之物，均不予宣告沒收，併此敘明。
據上論斷，應依刑事訴訟法第二百七十三之一條第一項、第二百
九十九條第一項前段，刑法第二十八條、第五十六條、第三百二
十一條第一項第三款、第四款、第三百四十六條第一項、第五十
五條、第三十八條第一項第二款，罰金罰鍰提高標準條例第一條
前段，判決如主文。
本案經檢察官葉志飛到庭執行職務。
中    華    民    國    95    年    2     月    3     日
                刑事第二庭  審判長法  官  李  釱  任
                                  法  官  徐  子  涵
                                  法  官  劉  安  榕
上列正本證明與原本無異。
如不服本判決，應於判決送達後十日內向本院提出上訴狀（應附
繕本），上訴於臺灣高等法院。
                                  書記官  楊  馥  如
中    華    民    國    95    年    2     月    10    日
附表一
┌─┬───┬─────┬────┬────┬─────┐
│編│被害人│失竊時間  │失竊地點│失竊鴿數│証  據    │
│號│即鴿主│(年/月/日)│        │腳環編號│          │
├─┼───┼─────┼────┼────┼─────┤
│1 │林聰年│92/08/21  │由新竹縣│2隻     │被害人警詢│
│  │      │          │外埔漁港│289068號│指述A1卷即│
│  │      │          │放飛訓練│289069號│92偵15870 │
│  │      │          │        │(已發還)│p37-38    │
│  │      │          │        │        │贓物認領單│
│  │      │          │        │        │A1卷即92偵│
│  │      │          │        │        │15870p39  │
├─┼───┼─────┼────┼────┼─────┤
│2 │丑○○│92/08/21  │由臺北縣│1隻     │被害人警詢│
│  │      │          │金山鄉核│03-3369 │指述A1卷即│
│  │      │          │一場放飛│77號[起 │92偵15870 │
│  │      │          │訓練    │訴書誤載│p40-41    │
│  │      │          │        │為336977│贓物認領單│
│  │      │          │        │號]     │A1卷即92偵│
│  │      │          │        │(已發還)│15870p45  │
├─┼───┼─────┼────┼────┼─────┤
│3 │天○○│92/08/21  │由基隆市│1隻     │被害人警詢│
│  │      │          │大武崙砲│342918號│指述A1卷即│
│  │      │          │台放飛訓│(已發還)│92偵15870 │
│  │      │          │練      │        │p43-44    │
│  │      │          │        │        │贓物認領單│
│  │      │          │        │        │A1卷即92偵│
│  │      │          │        │        │15870p42  │
├─┼───┼─────┼────┼────┼─────┤
│4 │Ｏ○○│92/08/21  │由臺北縣│1隻     │被害人警詢│
│  │      │          │淡水鎮海│340216號│指述A1卷即│
│  │      │          │邊釋放訓│(已發還)│92偵15870 │
│  │      │          │練飛行  │        │p46-47    │
│  │      │          │        │        │贓物認領單│
│  │      │          │        │        │A1卷即92偵│
│  │      │          │        │        │15870p48  │
├─┼───┼─────┼────┼────┼─────┤
│5 │辰○○│92/08/20  │由臺中縣│1隻     │被害人警詢│
│  │      │          │豐原交流│31號    │指述A1卷即│
│  │      │          │道釋放訓│(已發還)│92偵15870 │
│  │      │          │練飛行  │        │p49       │
│  │      │          │        │        │贓物認領單│
│  │      │          │        │        │A1卷即92偵│
│  │      │          │        │        │15870p51  │
└─┴───┴─────┴────┴────┴─────┘
附表二
  ┌──┬───┬─────────┬─────────┐
  │編號│戶名  │金融機構          │帳      號        │
  ├──┼───┼─────────┼─────────┤
  │一  │蕭閔藝│中國信託商業銀行  │0000000000000號   │
  │    │      │重陽分行          │                  │
  ├──┼───┼─────────┼─────────┤
  │二  │周哲宇│臺新商業銀行      │0000000000000號   │
  │    │      │新莊分行          │                  │
  │    │      ├─────────┼─────────┤
  │    │      │遠東國際商業銀行  │00000000000000號  │
  │    │      │臺北新莊分行      │                  │
  ├──┼───┼─────────┼─────────┤
  │三  │何健彬│合作金庫銀行      │0000000000000號   │
  │    │      │北三重分行        │                  │
  │    │      ├─────────┼─────────┤
  │    │      │誠泰商業銀行      │000000000000號    │
  │    │      │北三重分行        │                  │
  ├──┼───┼─────────┼─────────┤
  │四  │張俊斌│誠泰商業銀行      │000000000000號    │
  │    │      │北三重分行        │                  │
  │    │      ├─────────┼─────────┤
  │    │      │玉山商業銀行      │0000000000000號   │
  │    │      │三重分行          │                  │
  │    │      ├─────────┼─────────┤
  │    │      │陽信商業銀行      │00000000000號     │
  │    │      │三重分行          │                  │
  │    │      │                  │                  │
  │    │      ├─────────┼─────────┤
  │    │      │彰化商業銀行      │00000000000號     │
  │    │      │                  │                  │
  │    │      ├─────────┼─────────┤
  │    │      │臺北國際商業銀行  │0000000000000號   │
  │    │      │北三重分行        │                  │
  └──┴───┴─────────┴─────────┘
附表三
┌─┬───┬────┬────┬─────┬────┬────┬─────┐
│編│被害人│失竊時間│失竊鴿數│匯款時、地│匯款金額│匯入帳戶│ 証    據 │
│號│即鴿主│(年/月/ │腳環編號│          │(新臺幣)│(戶名/銀│          │
│  │      │日）    │        │          │        │行/帳號)│          │
├─┼───┼────┼────┼─────┼────┼────┼─────┤
│1 │寅○○│93/03/09│2 隻    │93/03/09  │3,650元 │蕭閔藝  │被害人警詢│
│  │      │        │570450號│三峽鎮農會│        │中國信託│指述：卷1 │
│  │      │        │570456號│          │        │重陽分行│即93核退37│
│  │      │        │(已釋放)│          │        │00000000│30p77     │
│  │      │        │        │          │        │7704號  │匯款申請書│
│  │      │        │        │          │        │        │卷1即93 偵│
│  │      │        │        │          │        │        │3730p79   │
├─┼───┼────┼────┼─────┼────┼────┼─────┤
│2 │巳○○│93/03/11│1 隻    │93/03/11  │1,850元 │蕭閔藝  │被害人警詢│
│  │      │        │792737號│臺北縣    │        │中國信託│指述：卷1 │
│  │      │        │(未釋放)│三峽鎮農會│        │重陽分行│即93核退37│
│  │      │        │        │          │        │00000000│30p65     │
│  │      │        │        │          │        │7704號  │匯款申請書│
│  │      │        │        │          │        │        │卷1即93 偵│
│  │      │        │        │          │        │        │3730p67   │
├─┼───┼────┼────┼─────┼────┼────┼─────┤
│3 │乙○○│93/03/16│1隻     │93/03/16  │2,158元 │張俊斌  │被害人警詢│
│  │      │        │457068號│臺北縣樹林│[起訴書 │玉山銀行│指述：卷1 │
│  │      │        │(已釋放)│農會      │附表二誤│三重分行│即93核退37│
│  │      │        │        │          │載為    │00000000│30p35     │
│  │      │        │        │          │2,150元]│71497號 │匯款申請書│
│  │      │        │        │          │        │        │卷1即93 偵│
│  │      │        │        │          │        │        │3730p37   │
├─┼───┼────┼────┼─────┼────┼────┼─────┤
│4 │湯秉民│93/03/16│1隻     │93/03/16  │2,269元 │張俊斌  │被害人警詢│
│  │      │        │1569號  │土地銀行  │        │玉山銀行│指述：卷1 │
│  │      │        │(已釋放)│通霄分行  │        │三重分行│即93核退37│
│  │      │        │        │          │        │00000000│30p93     │
│  │      │        │        │          │        │71497號 │電匯申請書│
│  │      │        │        │          │        │        │卷1即93 偵│
│  │      │        │        │          │        │        │3730p95   │
│  │      ├────┼────┼─────┼────┼────┼─────┤
│  │      │93/04/05│1隻     │93/04/05  │2,209元 │張俊斌  │被害人警詢│
│  │      │        │7559號  │土地銀行  │        │臺北商銀│指述：卷1 │
│  │      │        │(已釋放)│通霄分行  │        │三重分行│即93核退37│
│  │      │        │        │          │        │00000000│30p89     │
│  │      │        │        │          │        │13000號 │電匯申請書│
│  │      │        │        │          │        │        │卷1即93 偵│
│  │      │        │        │          │        │        │3730p91   │
├─┼───┼────┼────┼─────┼────┼────┼─────┤
│5 │Ｉ○○│93/03/11│1隻     │93/03/11  │1,848元 │蕭閔藝  │被害人警詢│
│  │      │        │408948號│新竹商銀  │        │中國信託│指述：卷1 │
│  │      │        │[起訴書 │公館分行  │        │重陽分行│即93核退37│
│  │      │        │附表二誤│          │        │00000000│30p50     │
│  │      │        │載為4570│          │        │7704號  │匯款通知書│
│  │      │        │68號]   │          │        │        │卷1即93 偵│
│  │      │        │(已釋放)│          │        │        │3730p52   │
│  │      ├────┼────┼─────┼────┼────┼─────┤
│  │      │93/03/17│2隻     │93/03/17  │4,026元 │何健彬  │被害人警詢│
│  │      │        │408926、│新竹商銀  │        │合作金庫│指述：卷1 │
│  │      │        │408944號│公館分行  │        │北三重分│即93核退37│
│  │      │        │(已釋放)│          │        │行      │30p54     │
│  │      │        │        │          │        │00000000│匯款通知書│
│  │      │        │        │          │        │81446號 │卷1即93 偵│
│  │      │        │        │          │        │        │3730p56   │
├─┼───┼────┼────┼─────┼────┼────┼─────┤
│6 │子○○│93/03/16│1隻     │93/03/16  │2,043元 │張俊斌  │被害人警詢│
│  │      │        │不詳    │彰化銀行  │        │彰化銀行│指述：卷1 │
│  │      │        │(已釋放)│中壢分行  │        │00000000│即93核退37│
│  │      │        │        │          │        │1174號  │30p69     │
│  │      │        │        │          │        │        │存款憑條  │
│  │      │        │        │          │        │        │卷1即93 偵│
│  │      │        │        │          │        │        │3730p71   │
│  │      ├────┼────┼─────┼────┼────┼─────┤
│  │      │93/03/17│1隻     │93/03/17  │1,856元 │何健彬  │被害人警詢│
│  │      │        │不詳    │合作金庫  │        │合作金庫│指述：卷1 │
│  │      │        │(已釋放)│中原分行  │        │北三重分│即93核退37│
│  │      │        │        │          │        │行      │30p43     │
│  │      │        │        │          │        │00000000│匯款申請書│
│  │      │        │        │          │        │81446號 │卷1即93 偵│
│  │      │        │        │          │        │        │3730p45   │
├─┼───┼────┼────┼─────┼────┼────┼─────┤
│7 │Ｊ○○│93/03/17│1隻     │93/03/17  │2,041元 │何健彬  │被害人警詢│
│  │      │        │102657號│新竹縣芎林│        │合作金庫│指述：卷1 │
│  │      │        │(已釋放)│郵局      │        │北三重分│即93核退37│
│  │      │        │        │          │        │行      │30p31     │
│  │      │        │        │          │        │00000000│匯款申請書│
│  │      │        │        │          │        │81446號 │卷1即93 偵│
│  │      │        │        │          │        │        │3730p33   │
├─┼───┼────┼────┼─────┼────┼────┼─────┤
│8 │Ｓ○○│93/03/17│1隻     │93/03/17  │2,015元 │何健彬  │被害人警詢│
│  │      │        │407983號│苗栗南苗  │        │合作金庫│指述：卷1 │
│  │      │        │(已釋放)│郵局      │        │北三重分│即93核退37│
│  │      │        │        │          │        │行      │30p47     │
│  │      │        │        │          │        │00000000│          │
│  │      │        │        │          │        │81446號 │          │
├─┼───┼────┼────┼─────┼────┼────┼─────┤
│9 │賴添富│93/03/17│1隻     │93/03/17  │2,345元 │張俊斌  │被害人警詢│
│  │      │        │102645號│新竹縣芎林│        │陽信銀行│指述：卷1 │
│  │      │        │(已釋放)│郵局      │        │三重分行│即93核退37│
│  │      │        │        │          │        │00000000│30p61     │
│  │      │        │        │          │        │672號   │匯款申請書│
│  │      │        │        │          │        │        │卷1即93 偵│
│  │      │        │        │          │        │        │3730p63   │
├─┼───┼────┼────┼─────┼────┼────┼─────┤
│10│黃○○│93/03/29│2隻     │93/03/29  │4,050元 │何健彬  │被害人警詢│
│  │      │        │7012、  │新竹商銀  │        │誠泰銀行│指述：卷1 │
│  │      │        │7015號  │通霄分行  │        │北三重分│即93核退37│
│  │      │        │(已釋放)│          │        │行      │30p97     │
│  │      │        │        │          │        │00000000│匯款通知書│
│  │      │        │        │          │        │6232號  │卷1即93 偵│
│  │      │        │        │          │        │        │3730p99   │
├─┼───┼────┼────┼─────┼────┼────┼─────┤
│11│Ｎ○○│93/04/10│1隻     │未匯款    │無      │無      │証人鄭慶章│
│  │      │        │107403號│          │        │        │警詢証述B1│
│  │      │        │(已發還)│          │        │        │卷即93偵74│
│  │      │        │        │          │        │        │22p80-81  │
│  │      │        │        │          │        │        │贓物認領保│
│  │      │        │        │          │        │        │管單B1卷即│
│  │      │        │        │          │        │        │93偵7422  │
│  │      │        │        │          │        │        │p82       │
├─┼───┼────┼────┼─────┼────┼────┼─────┤
│12│亥○○│93/04/10│2隻     │93/04/12  │4,046元 │周哲宇  │被害人警詢│
│  │      │        │395228號│土地銀行  │        │遠東銀行│指述B1卷即│
│  │      │        │395246號│新工分行  │        │臺北新莊│93偵7422  │
│  │      │        │(已發還)│          │        │分行    │p86-87    │
│  │      │        │        │          │        │00000000│贓物認領保│
│  │      │        │        │          │        │102407號│管單B1卷即│
│  │      │        │        │          │        │        │93偵7422  │
│  │      │        │        │          │        │        │p88       │
│  │      │        │        │          │        │        │電匯申請書│
│  │      │        │        │          │        │        │B1卷93偵74│
│  │      │        │        │          │        │        │22p89     │
├─┼───┼────┼────┼─────┼────┼────┼─────┤
│13│Ｋ○○│93/04/10│1隻     │無（未接獲│無      │無      │証人江豐霖│
│  │      │        │108361號│被告電話）│        │        │警詢証述B1│
│  │      │        │(已發還)│          │        │        │卷即93偵74│
│  │      │        │        │          │        │        │22p94-95  │
│  │      │        │        │          │        │        │贓物認領保│
│  │      │        │        │          │        │        │管單B1卷即│
│  │      │        │        │          │        │        │93偵7422  │
│  │      │        │        │          │        │        │p96       │
├─┼───┼────┼────┼─────┼────┼────┼─────┤
│14│Ｆ○○│93/04/10│1隻     │未匯款    │無      │無      │被害人警詢│
│  │      │        │107381號│          │        │        │指述B2卷即│
│  │      │        │(已發還)│          │        │        │93偵7422  │
│  │      │        │        │          │        │        │p84-85    │
│  │      │        │        │          │        │        │贓物認領保│
│  │      │        │        │          │        │        │管單B2卷即│
│  │      │        │        │          │        │        │93偵7422  │
│  │      │        │        │          │        │        │p86       │
├─┼───┼────┼────┼─────┼────┼────┼─────┤
│15│甲○○│93/04/10│2隻     │93/04/12  │2,022[起│何健彬  │被害人警詢│
│  │      │        │402603、│新竹商銀  │訴書附表│合作金庫│指述B2卷即│
│  │      │        │402622號│頭份分行  │二誤載為│北三重分│93偵7422  │
│  │      │        │(已發還)│          │2,012]、│行      │p90-91    │
│  │      │        │        │          │2,103元 │00000000│贓物認領保│
│  │      │        │        │          │        │81446號 │管單B2卷即│
│  │      │        │        │          │        ├────┤93偵7422  │
│  │      │        │        │          │        │張俊斌[ │p93       │
│  │      │        │        │          │        │起訴書附│          │
│  │      │        │        │          │        │表二誤載│          │
│  │      │        │        │          │        │為何健彬│          │
│  │      │        │        │          │        │]誠泰銀 │          │
│  │      │        │        │          │        │行北三重│          │
│  │      │        │        │          │        │分行    │          │
│  │      │        │        │          │        │00000000│          │
│  │      │        │        │          │        │6232號  │          │
├─┼───┼────┼────┼─────┼────┼────┼─────┤
│16│地○○│93/04/10│1隻     │無（未接獲│無      │無      │被害人警詢│
│  │      │        │110289號│被告電話）│        │        │指述B2卷即│
│  │      │        │(已發還)│          │        │        │93偵7422  │
│  │      │        │        │          │        │        │p98-99    │
│  │      │        │        │          │        │        │贓物認領保│
│  │      │        │        │          │        │        │管單B2卷即│
│  │      │        │        │          │        │        │93偵7422  │
│  │      │        │        │          │        │        │p100      │
├─┼───┼────┼────┼─────┼────┼────┼─────┤
│17│Ｒ○○│93/04/10│1隻     │未匯款    │無      │無      │被害人警詢│
│  │      │        │099041號│          │        │        │証述B2卷即│
│  │      │        │(已發還)│          │        │        │93偵7422  │
│  │      │        │        │          │        │        │p116-117  │
│  │      │        │        │          │        │        │贓物認領保│
│  │      │        │        │          │        │        │管單B2卷即│
│  │      │        │        │          │        │        │93偵7422  │
│  │      │        │        │          │        │        │p118      │
├─┼───┼────┼────┼─────┼────┼────┼─────┤
│18│梁南光│93/04/11│1隻     │未匯款    │無      │無      │証人梁盛賢│
│  │      │        │402596號│          │        │        │警詢証述B1│
│  │      │        │(已發還)│          │        │        │卷即93偵74│
│  │      │        │        │          │        │        │22p74-75  │
│  │      │        │        │          │        │        │贓物認領保│
│  │      │        │        │          │        │        │管單B1卷即│
│  │      │        │        │          │        │        │93偵7422  │
│  │      │        │        │          │        │        │p76       │
├─┼───┼────┼────┼─────┼────┼────┼─────┤
│19│Ｂ○○│93/04/10│1隻     │未匯款    │無      │無      │被害人警詢│
│  │      │        │133589號│          │        │        │指述：卷1 │
│  │      │        │(已發還)│          │        │        │即93核退37│
│  │      │        │        │          │        │        │30p21-22  │
│  │      │        │        │          │        │        │贓物認領保│
│  │      │        │        │          │        │        │管單：卷1 │
│  │      │        │        │          │        │        │即93核退37│
│  │      │        │        │          │        │        │30p23     │
├─┼───┼────┼────┼─────┼────┼────┼─────┤
│20│Ｈ○○│93/04/11│1隻     │93/04/12  │3,033元 │周哲宇  │被害人警詢│
│  │      │        │103488號│新竹關西  │        │遠東銀行│指述：卷1 │
│  │      │        │(已發還)│郵局      │        │臺北新莊│即93核退37│
│  │      │        │        │          │        │分行    │30p9-10   │
│  │      │        │        │          │        │00000000│贓物認領保│
│  │      │        │        │          │        │102407號│管單：卷1 │
│  │      │        │        │          │        │        │即93核退37│
│  │      │        │        │          │        │        │30p12     │
│  │      │        │        │          │        │        │匯款申請書│
│  │      │        │        │          │        │        │卷1即93 偵│
│  │      │        │        │          │        │        │3730p11   │
├─┼───┼────┼────┼─────┼────┼────┼─────┤
│21│Ｇ○○│93/04/11│1隻     │未匯款    │無      │無      │被害人警詢│
│  │      │        │016249號│          │        │        │指述：卷1 │
│  │      │        │(已發還)│          │        │        │即93核退37│
│  │      │        │        │          │        │        │30p26     │
│  │      │        │        │          │        │        │贓物認領保│
│  │      │        │        │          │        │        │管單：卷1 │
│  │      │        │        │          │        │        │即93核退37│
│  │      │        │        │          │        │        │30p28     │
├─┼───┼────┼────┼─────┼────┼────┼─────┤
│22│丁○○│93/04/12│1隻     │93/04/12  │4,050元 │周哲宇  │被害人警詢│
│  │      │        │099272號│第一銀行  │        │台新銀行│指述B2卷即│
│  │      │        │(已發還)│龍潭分行  │        │新莊分行│93偵7422  │
│  │      │        │        │          │        │00000000│p73-74    │
│  │      │        │        │          │        │03420號 │贓物認領保│
│  │      │        │        │          │        │        │管單B2卷即│
│  │      │        │        │          │        │        │p76       │
│  │      │        │        │          │        │        │匯款通知單│
│  │      │        │        │          │        │        │B2卷即93偵│
│  │      │        │        │          │        │        │7422p75   │
├─┼───┼────┼────┼─────┼────┼────┼─────┤
│23│午○○│93/04/12│1隻     │93/04/12  │3,071元 │周哲宇  │被害人警詢│
│  │      │        │567971號│不詳      │        │遠東銀行│指述B2卷即│
│  │      │        │[起訴書 │          │        │臺北新莊│93偵7422  │
│  │      │        │附表一誤│          │        │分行    │p80       │
│  │      │        │載為    │          │        │00000000│贓物認領保│
│  │      │        │56791號]│          │        │102407號│管單B2卷即│
│  │      │        │(已發還)│          │        │        │p82       │
├─┼───┼────┼────┼─────┼────┼────┼─────┤
│24│Ｅ○○│93/04/12│1隻     │93/04/12  │3,094元 │周哲宇  │被害人警詢│
│  │      │        │635494號│新竹商銀  │        │遠東銀行│指述：卷1 │
│  │      │        │(已發還)│自動櫃員機│        │臺北新莊│即93核退37│
│  │      │        │        │（匯出帳戶│        │分行    │30p15-16  │
│  │      │        │        │新竹商銀  │        │00000000│贓物認領保│
│  │      │        │        │0000000000│        │102407號│管單：卷1 │
│  │      │        │        │387號 )   │        │        │即93核退37│
│  │      │        │        │          │        │        │30p18     │
│  │      │        │        │          │        │        │交易明細表│
│  │      │        │        │          │        │        │卷1即93 偵│
│  │      │        │        │          │        │        │3730p17   │
├─┼───┼────┼────┼─────┼────┼────┼─────┤
│25│戌○○│93/04/12│1隻     │未匯款    │無      │無      │被害人警詢│
│  │      │        │428695號│          │        │        │証述B2卷即│
│  │      │        │(已發還)│          │        │        │93偵7422  │
│  │      │        │        │          │        │        │p122      │
│  │      │        │        │          │        │        │贓物認領保│
│  │      │        │        │          │        │        │管單B2卷即│
│  │      │        │        │          │        │        │93偵7422  │
│  │      │        │        │          │        │        │p124      │
├─┼───┼────┼────┼─────┼────┼────┼─────┤
│26│酉○○│93/04/13│4隻     │無（未接獲│無      │無      │被害人警詢│
│  │      │        │407106、│被告電話）│        │        │証述B1卷即│
│  │      │        │407114、│          │        │        │93偵7422  │
│  │      │        │407118、│          │        │        │p100-101  │
│  │      │        │424624號│          │        │        │贓物認領保│
│  │      │        │(已發還)│          │        │        │管單B1卷即│
│  │      │        │        │          │        │        │93偵7422  │
│  │      │        │        │          │        │        │p102      │
├─┼───┼────┼────┼─────┼────┼────┼─────┤
│27│Ｑ○○│93/04/13│7隻     │無（未接獲│無      │無      │被害人警詢│
│  │      │        │634154、│被告電話）│        │        │証述B2卷即│
│  │      │        │634159、│          │        │        │93偵7422  │
│  │      │        │634162、│          │        │        │p104-105  │
│  │      │        │634163、│          │        │        │贓物認領保│
│  │      │        │634165、│          │        │        │管單B2卷即│
│  │      │        │634166、│          │        │        │93偵7422  │
│  │      │        │634319號│          │        │        │p106      │
│  │      │        │(已發還)│          │        │        │          │
├─┼───┼────┼────┼─────┼────┼────┼─────┤
│28│Ｐ○○│93/03/11│1隻     │93/03/11  │2,025元[│吳珮婷  │被害人警詢│
│  │      │        │不詳    │桃園縣埔心│起訴書附│新莊後港│指述B2卷即│
│  │      │        │(已釋放)│郵局      │表二誤戴│路郵局  │93偵7422  │
│  │      │        │        │          │為2,015 │局號：  │p164      │
│  │      │        │        │          │元]     │000000-0│匯款單B2卷│
│  │      │        │        │          │        │帳號：  │即93偵7422│
│  │      │        │        │          │        │000000-0│p166      │
├─┼───┼────┼────┼─────┼────┼────┼─────┤
│29│辛○○│93/03/11│1隻     │93/03/11  │1,716元 │吳珮婷  │被害人警詢│
│  │      │        │456886號│鶯歌永昌  │        │新莊後港│指述B2卷即│
│  │      │        │(已釋放)│郵局      │        │路郵局  │93偵7422  │
│  │      │        │        │          │        │局號：  │p168      │
│  │      │        │        │          │        │000000-0│匯款單B2卷│
│  │      │        │        │          │        │帳號：  │即93偵7422│
│  │      │        │        │          │        │000000-0│p170      │
├─┼───┼────┼────┼─────┼────┼────┼─────┤
│30│丙○○│93/03/11│1隻     │93/03/11  │1,605元 │吳珮婷  │被害人警詢│
│  │      │        │後四碼  │大溪郵局  │        │新莊後港│指述B2卷即│
│  │      │        │2480號  │          │        │路郵局  │93偵7422  │
│  │      │        │(已釋放)│          │        │局號：  │p172      │
│  │      │        │        │          │        │000000-0│匯款單B2卷│
│  │      │        │        │          │        │帳號：  │即93偵7422│
│  │      │        │        │          │        │000000-0│p174      │
├─┼───┼────┼────┼─────┼────┼────┼─────┤
│31│Ｄ○○│93/03/11│1隻     │93/03/11  │2,020元 │吳珮婷  │被害人警詢│
│  │      │        │後二碼  │新竹縣寶山│        │新莊後港│指述B2卷即│
│  │      │        │20號    │郵局      │        │路郵局  │93偵7422  │
│  │      │        │(已釋放)│          │        │局號：  │p176      │
│  │      │        │        │          │        │000000-0│匯款單B2卷│
│  │      │        │        │          │        │帳號：  │即93偵7422│
│  │      │        │        │          │        │000000-0│p178      │
├─┼───┼────┼────┼─────┼────┼────┼─────┤
│32│宇○○│93/03/12│1隻     │93/03/12  │2,097元 │吳珮婷  │被害人警詢│
│  │      │        │後二碼  │中壢龍崗  │        │新莊後港│指述B2卷即│
│  │      │        │97號    │郵局      │        │路郵局  │93偵7422  │
│  │      │        │(已釋放)│          │        │局號：  │p180      │
│  │      │        │        │          │        │000000-0│匯款單B2卷│
│  │      │        │        │          │        │帳號：  │即93偵7422│
│  │      │        │        │          │        │000000-0│p182      │
├─┼───┼────┼────┼─────┼────┼────┼─────┤
│33│卯○○│93/03/16│1隻     │93/03/16  │1,545元 │吳珮婷  │被害人警詢│
│  │      │        │(已釋放)│三重中正  │        │新莊後港│指述B2卷即│
│  │      │        │不詳    │郵局      │        │路郵局  │93偵7422  │
│  │      │        │        │          │        │局號：  │p184      │
│  │      │        │        │          │        │000000-0│匯款單B2卷│
│  │      │        │        │          │        │帳號：  │即93偵7422│
│  │      │        │        │          │        │000000-0│p186      │
├─┼───┼────┼────┼─────┼────┼────┼─────┤
│34│彭翊綾│93/03/16│1隻     │93/03/16  │1,825元 │吳珮婷  │被害人警詢│
│  │      │        │後二碼  │竹北光明  │        │新莊後港│指述B2卷即│
│  │      │        │03號    │郵局      │        │路郵局  │93偵7422  │
│  │      │        │(已釋放)│          │        │局號：  │p188      │
│  │      │        │        │          │        │000000-0│匯款單B2卷│
│  │      │        │        │          │        │帳號：  │即93偵7422│
│  │      │        │        │          │        │000000-0│p190      │
├─┼───┼────┼────┼─────┼────┼────┼─────┤
│35│Ｃ○○│93/03/18│1隻     │93/03/18  │1,516元 │吳珮婷  │被害人警詢│
│  │      │        │不詳    │桃園龍潭  │        │新莊後港│指述B2卷即│
│  │      │        │(已釋放)│南龍郵局  │        │路郵局  │93偵7422  │
│  │      │        │        │          │        │局號：  │p192      │
│  │      │        │        │          │        │000000-0│匯款單B2卷│
│  │      │        │        │          │        │帳號：  │即93偵7422│
│  │      │        │        │          │        │000000-0│p194      │
├─┼───┼────┼────┼─────┼────┼────┼─────┤
│36│卓鄉祥│93/03/10│2隻     │93/03/10  │4,031元 │吳珮婷  │被害人警詢│
│  │      │        │後二碼  │桃園縣蘆竹│        │新莊後港│指述B2卷即│
│  │      │        │32、36號│郵局      │        │路郵局  │93偵7422  │
│  │      │        │(其中1隻│          │        │局號：  │p196      │
│  │      │        │未釋放) │          │        │000000-0│匯款單B2卷│
│  │      │        │        │          │        │帳號：  │即93偵7422│
│  │      │        │        │          │        │000000-0│p198      │
├─┼───┼────┼────┼─────┼────┼────┼─────┤
│37│癸○○│93/03/10│1隻     │93/03/10  │1,659元 │吳珮婷  │被害人警詢│
│  │      │        │不詳    │桃園茄苳  │        │新莊後港│指述B2卷即│
│  │      │        │(已釋放)│郵局      │        │路郵局  │93偵7422  │
│  │      │        │        │          │        │局號：  │p203      │
│  │      │        │        │          │        │000000-0│匯款單B2卷│
│  │      │        │        │          │        │帳號：  │即93偵7422│
│  │      │        │        │          │        │000000-0│p205      │
├─┼───┼────┼────┼─────┼────┼────┼─────┤
│38│宙○○│93/03/11│1隻     │93/03/11  │2,275元 │吳珮婷  │被害人警詢│
│  │      │        │不詳    │臺北華江  │        │新莊後港│指述B2卷即│
│  │      │        │(已釋放)│郵局      │        │路郵局  │93偵7422  │
│  │      │        │        │          │        │局號：  │p207      │
│  │      │        │        │          │        │000000-0│匯款單B2卷│
│  │      │        │        │          │        │帳號：  │即93偵7422│
│  │      │        │        │          │        │000000-0│p209      │
├─┼───┼────┼────┼─────┼────┼────┼─────┤
│39│Ｍ○○│93/03/11│1隻     │93/03/11  │1,877元 │吳珮婷  │被害人警詢│
│  │      │        │不詳    │板橋中正路│        │新莊後港│指述B2卷即│
│  │      │        │(已釋放)│郵局      │        │路郵局  │93偵7422  │
│  │      │        │        │          │        │局號：  │p211      │
│  │      │        │        │          │        │000000-0│匯款單B2卷│
│  │      │        │        │          │        │帳號：  │即93偵7422│
│  │      │        │        │          │        │000000-0│p213      │
├─┼───┼────┼────┼─────┼────┼────┼─────┤
│40│戊○○│93/03/11│1隻     │93/03/11  │1,633元 │吳珮婷  │被害人警詢│
│  │      │        │不詳    │桃園龜山  │        │新莊後港│指述B2卷即│
│  │      │        │(已釋放)│工業區○○○        ○路郵局  │93偵7422  │
│  │      │        │        │          │        │局號：  │p215      │
│  │      │        │        │          │        │000000-0│匯款單B2卷│
│  │      │        │        │          │        │帳號：  │即93偵7422│
│  │      │        │        │          │        │000000-0│p217      │
├─┼───┼────┼────┼─────┼────┼────┼─────┤
│41│未○○│93/03/11│1隻     │93/03/12  │2,077元 │吳珮婷  │被害人警詢│
│  │      │        │後二碼  │桃園水汴頭│        │新莊後港│指述B2卷即│
│  │      │        │91號    │郵局      │        │路郵局  │93偵7422  │
│  │      │        │(已釋放)│          │        │局號：  │p219      │
│  │      │        │        │          │        │000000-0│匯款單B2卷│
│  │      │        │        │          │        │帳號：  │即93偵7422│
│  │      │        │        │          │        │000000-0│p221      │
├─┼───┼────┼────┼─────┼────┼────┼─────┤
│42│申○○│93/03/18│1隻     │93/03/18  │2,019元 │吳珮婷  │被害人警詢│
│  │      │        │後二碼  │平鎮山仔頂│        │新莊後港│指述B2卷即│
│  │      │        │88號    │郵局      │        │路郵局  │93偵7422  │
│  │      │        │(已釋放)│          │        │局號：  │p223      │
│  │      │        │        │          │        │000000-0│匯款單B2卷│
│  │      │        │        │          │        │帳號：  │即93偵7422│
│  │      │        │        │          │        │000000-0│p225      │
├─┼───┼────┼────┼─────┼────┼────┼─────┤
│43│玄○○│93/03/19│1隻     │93/03/19  │1,885元 │吳珮婷  │被害人警詢│
│  │      │        │不詳    │桃園龜山  │        │新莊後港│指述B2卷即│
│  │      │        │(已釋放)│大崗郵局  │        │路郵局  │93偵7422  │
│  │      │        │        │          │        │局號：  │p227      │
│  │      │        │        │          │        │000000-0│匯款單B2卷│
│  │      │        │        │          │        │帳號：  │即93偵7422│
│  │      │        │        │          │        │000000-0│p229      │
├─┼───┼────┼────┼─────┼────┼────┼─────┤
│44│Ａ○○│93/03/11│1隻     │93/03/11  │2,020元 │吳珮婷  │被害人警詢│
│  │      │        │107220號│苗栗縣通霄│        │新莊後港│指述：卷1 │
│  │      │        │(已釋放)│郵局      │        │路郵局  │即93核退37│
│  │      │        │        │          │        │局號：  │30p39     │
│  │      │        │        │          │        │000000-0│匯款執據  │
│  │      │        │        │          │        │帳號：  │卷1即93 偵│
│  │      │        │        │          │        │000000-0│3730p41   │
├─┼───┼────┼────┼─────┼────┼────┼─────┤
│45│庚○○│93/03/17│1隻     │93/03/17  │2,006元 │張俊斌  │被害人警詢│
│  │      │        │9576號  │桃園縣    │        │玉山銀行│指述：卷1 │
│  │      │        │(未釋放)│八德市農會│        │三重分行│即93核退37│
│  │      │        │        │大湳辦事處│        │00000000│30p58     │
│  │      │        │        │          │        │71497號 │          │
├─┼───┼────┼────┼─────┼────┼────┼─────┤
│46│吳振東│93/04/10│1隻     │93/04/12  │2,588元 │張俊斌  │被害人警詢│
│  │      │        │107088號│新竹商銀  │        │誠泰銀行│指述：卷1 │
│  │      │        │(已釋放)│          │        │北三重分│即93核退37│
│  │      │        │        │          │        │行      │30p73     │
│  │      │        │        │          │        │00000000│匯款通知書│
│  │      │        │        │          │        │6160號  │卷1即93核 │
│  │      │        │        │          │        │        │退3730p75 │
├─┼───┼────┼────┼─────┼────┼────┼─────┤
│47│壬○○│93/03/17│2隻     │93/03/17  │4,060元 │何健彬  │被害人警詢│
│  │      │        │172560、│玉山銀行  │        │合作金庫│指述：卷1 │
│  │      │        │171281號│桃園分行  │        │北三重分│即93核退37│
│  │      │        │(已釋放)│          │        │行      │30p81     │
│  │      │        │        │          │        │00000000│匯款回條  │
│  │      │        │        │          │        │81446號 │卷1即93核 │
│  │      │        │        │          │        │        │退3730p83 │
├─┼───┼────┼────┼─────┼────┼────┼─────┤
│48│己○○│93/03/11│1隻     │93/03/11  │1,818元 │蕭閔藝  │被害人警詢│
│  │      │        │458915號│土城郵局  │        │中國信託│指述：卷1 │
│  │      │        │(已釋放)│          │        │重陽分行│即93核退37│
│  │      │        │        │          │        │00000000│30p85     │
│  │      │        │        │          │        │7704號  │匯款申請書│
│  │      │        │        │          │        │        │卷1即93核 │
│  │      │        │        │          │        │        │退3730p87 │
└─┴───┴────┴────┴─────┴────┴────┴─────┘
附表四
  ┌──┬───┬─────────┬─────────┐
  │編號│持有人│扣案物品          │數量              │
  ├──┼───┼─────────┼─────────┤
  │一  │Ｌ○○│1、行動電話（諾基 │1支               │
  │    │      │   亞廠牌，序號235│                  │
  │    │      │   000000000000000│                  │
  │    │      │   號、門號0000000│                  │
  │    │      │   181號）        │                  │
  │    │      ├─────────┼─────────┤
  │    │      │2、金融卡         │11張（其中遠東商銀│
  │    │      │                  │帳號00000000000000│
  │    │      │                  │號金融卡係周哲宇提│
  │    │      │                  │供本件恐嚇取財之用│
  │    │      │                  │、合作金庫帳號0992│
  │    │      │                  │000000000 號金融卡│
  │    │      │                  │係何健彬提供本件恐│
  │    │      │                  │嚇取財之用、誠泰商│
  │    │      │                  │銀北三重分行帳號31│
  │    │      │                  │0000000000號、陽信│
  │    │      │                  │商銀三重分行帳號33│
  │    │      │                  │000000000 號金融卡│
  │    │      │                  │係張俊斌提供本件恐│
  │    │      │                  │嚇取財之用）      │
  │    │      ├─────────┼─────────┤
  │    │      │3、現金（新臺幣） │7萬6千元          │
  │    │      ├─────────┼─────────┤
  │    │      │4、存摺           │6 本（其中玉山銀行│
  │    │      │                  │帳號0000000000000 │
  │    │      │                  │號、陽信商業銀行帳│
  │    │      │                  │號00000000000 號、│
  │    │      │                  │台北國際商銀帳號56│
  │    │      │                  │00000000000000號存│
  │    │      │                  │摺為張俊斌提供本件│
  │    │      │                  │恐嚇取財之用）    │
  │    │      ├─────────┼─────────┤
  │    │      │5、鴿子付錢之放行 │37張              │
  │    │      │   單             │                  │
  │    │      ├─────────┼─────────┤
  │    │      │6、帳冊聯絡簿     │2本               │
  │    │      ├─────────┼─────────┤
  │    │      │7、擄鴿聯絡簿     │1本               │
  │    │      ├─────────┼─────────┤
  │    │      │8、手套           │1袋               │
  │    │      ├─────────┼─────────┤
  │    │      │9、開山刀、鐮刀   │各1把             │
  │    │      ├─────────┼─────────┤
  │    │      │10、賽鴿網        │7張               │
  ├──┼───┼─────────┼─────────┤
  │二  │廖頡隆│1、 摩托羅拉行動電│1支               │
  │    │      │    話（序號350644│                  │
  │    │      │    000000000 號，│                  │
  │    │      │    門號0000000000│                  │
  │    │      │    號）          │                  │
  │    │      ├─────────┼─────────┤
  │    │      │2、現金           │3萬5千元          │
  ├──┼───┼─────────┼─────────┤
  │三  │吳瑛傑│1、復華、彰化銀行 │2本               │
  │    │      │   之存摺、金融卡 │2張               │
  │    │      ├─────────┼─────────┤
  │    │      │2、行動電話       │1支               │
  ├──┼───┼─────────┼─────────┤
  │四  │廖國添│1、行動電話（序號3│1支               │
  │    │      │   0000000000000門│                  │
  │    │      │   號0000000000號 │                  │
  │    │      │   ）             │                  │
  │    │      ├─────────┼─────────┤
  │    │      │2、山區取回之捕鴿 │1張               │
  │    │      │   網             │                  │
  ├──┼───┼─────────┼─────────┤
  │五  │劉進春│1、現金           │5千元             │
  │    │      │                  │                  │
  │    │      ├─────────┼─────────┤
  │    │      │2、行動電話（序號 │1支               │
  │    │      │   000000000000000│                  │
  │    │      │   號、門號0000000│                  │
  │    │      │   841號）        │                  │
  ├──┼───┼─────────┼─────────┤
  │六  │周慶興│1、行動電話（序號 │1支               │
  │    │      │   000000000000000│                  │
  │    │      │   號；門號0000000│                  │
  │    │      │   317號）        │                  │
  │    │      ├─────────┼─────────┤
  │    │      │2、監視器及螢幕   │各3台             │
  ├──┼───┼─────────┼─────────┤
  │七  │何健彬│存摺（合作金庫銀行│2本               │
  │    │      │北三重分行帳號0992│（其中合作金庫銀行│
  │    │      │000000000 號、玉山│帳號係供本件恐嚇取│
  │    │      │銀行帳號0000000000│財之用）          │
  │    │      │771號）           │                  │
  ├──┼───┼─────────┼─────────┤
  │八  │蕭良能│行動電話（序號4488│3支               │
  │    │      │00000000000號、350│                  │
  │    │      │000000000000號、52│                  │
  │    │      │0000000000000號） │                  │
  ├──┼───┼─────────┼─────────┤
  │九  │張春重│1、行動電話（摩托 │1支               │
  │    │      │   羅拉序號0000000│                  │
  │    │      │   00000000號）   │                  │
  │    │      ├─────────┼─────────┤
  │    │      │2、金融卡（帳號142│1張               │
  │    │      │   00000000000 號 │                  │
  │    │      │   ）             │                  │
  │    │      ├─────────┼─────────┤
  │    │      │3、現金           │2萬7千元          │
  │    │      │                  │                  │
  ├──┼───┼─────────┼─────────┤
  │十  │黃宗賢│行動電話（其中1 支│2支               │
  │    │      │序號為000000000000│                  │
  │    │      │285 號；另1 支序號│                  │
  │    │      │000000000000000 號│                  │
  │    │      │、門號0000000000號│                  │
  │    │      │）                │                  │
  ├──┼───┼─────────┼─────────┤
  │十一│黃鴻銘│行動電話（序號3523│2支               │
  │    │      │0000000000、門號為│                  │
  │    │      │0000000000；序號44│                  │
  │    │      │0000000000000 、門│                  │
  │    │      │號000000000000號）│                  │
  │    │      │                  │                  │
  ├──┼───┼─────────┼─────────┤
  │十二│周慶星│1、存摺（台新銀行 │1本               │
  │    │      │   帳號0000000000 │                  │
  │    │      │   368400號）     │                  │
  │    │      ├─────────┼─────────┤
  │    │      │2、金融卡（慶豐商 │1張               │
  │    │      │   業銀行信用卡543│                  │
  │    │      │   0000000000000  │                  │
  │    │      │   號）           │                  │
  │    │      ├─────────┼─────────┤
  │    │      │3、行動電話（序號3│2支               │
  │    │      │   00000000000000 │                  │
  │    │      │   號、門號0000000│                  │
  │    │      │   554 號；序號449│                  │
  │    │      │   000000000000號 │                  │
  │    │      │   、門號000000000│                  │
  │    │      │   6號）          │                  │
  ├──┼───┼─────────┼─────────┤
  │十三│蕭閔藝│1、行動電話（門號 │3支               │
  │    │      │   分別為：0000000│                  │
  │    │      │   134、0000000000│                  │
  │    │      │   000000000）    │                  │
  │    │      ├─────────┼─────────┤
  │    │      │2、金融卡（彰化、 │3 張（均無證據證明│
  │    │      │   誠泰、合作金庫 │供本件恐嚇取財之用│
  │    │      │   ）             │）                │
  │    │      ├─────────┼─────────┤
  │    │      │3、存摺（玉山、彰 │4 本（均無證據證明│
  │    │      │   化、誠泰、合作 │供本件恐嚇取財之用│
  │    │      │   金庫）         │）                │
  ├──┼───┼─────────┼─────────┤
  │十四│周哲宇│1、行動電話（序號3│1支               │
  │    │      │   000000000000000│                  │
  │    │      │   0號、門號091378│                  │
  │    │      │   9253號）       │                  │
  │    │      ├─────────┼─────────┤
  │    │      │2、存摺（台北國際 │3 本（其中台新銀行│
  │    │      │   商銀帳號0000000│帳號0000000000000 │
  │    │      │   731400號、台新 │號係供本件恐嚇取財│
  │    │      │   銀行帳號0000000│之用）            │
  │    │      │   003420號、玉山 │                  │
  │    │      │   銀行00000000000│                  │
  │    │      │   44號）         │                  │
  │    │      ├─────────┼─────────┤
  │    │      │3、金融卡（台北國 │4張（均無證據證明 │
  │    │      │   際商銀帳號32021│供本件恐嚇取財之用│
  │    │      │   00000000號、玉 │）                │
  │    │      │   山銀行000000006│                  │
  │    │      │   3244號、中國信 │                  │
  │    │      │   託銀行帳號82054│                  │
  │    │      │   0000000 號、447│                  │
  │    │      │   0000000000000  │                  │
  │    │      │   號）           │                  │
  │    │      │                  │                  │
  └──┴───┴─────────┴─────────┘
附表五：
   1、Ｌ○○所有諾基亞廠牌（序號000000000000000000號、門
      號0000000000號）行動電話一支。
   2、周哲宇提供Ｌ○○使用之遠東商銀帳號00000000000000號
      金融卡一張。
   3、何健彬提供Ｌ○○使用之合作金庫帳號0000000000000號
      金融卡一張。
   4、張俊斌提供Ｌ○○使用之誠泰商銀北三重分行帳號000000
      000000號、陽信商銀三重分行帳號00000000000 號金融卡
      二張。
   5、張俊斌提供Ｌ○○使用之玉山銀行帳號0000000000000 號
      、陽信商業銀行帳號00000000000號、台北國際商銀帳號
      0000000000000000號存摺三本。
   6、Ｌ○○所有之鴿子付錢之放行單37張、帳冊聯絡簿2本、
      擄鴿聯絡簿2本、手套1袋、開山刀、鐮刀各一把、賽鴿網
      7 張。
   7、山區取回之捕鴿網1張。
   8、何健彬提供Ｌ○○使用之合作金庫帳號0000000000000號
      存摺一本。
   9、周慶星所有阿爾卡特廠牌，序號000000000000000號、門
      號0000000000號行動電話一支。
  10、周哲宇提供Ｌ○○使用之台新銀行帳號0000000000000號
      存摺一本。


司法院資訊處製作；財團法人民間司法改革基金會備份。
